【裁判字號】    98,交易,351
【裁判日期】    981013
【裁判案由】    過失傷害
【裁判全文】
臺灣臺中地方法院刑事判決             98年度交易字第351號
公  訴  人  臺灣臺中地方法院檢察署檢察官
被      告  甲○○
上列被告因過失傷害案件，經檢察官提起公訴（98年度偵字第10
373號），本院判決如下：
    主    文
甲○○過失傷害人，處拘役拾日，如易科罰金，以新臺幣壹仟
元折算壹日。
    犯罪事實
一、甲○○於民國97年11月3日14時30分許，駕駛車牌號碼2V─
    0786號自小客車，前往臺中市○村路○○○路口處，因將車
    臨時停放在該路口之美村路路旁，欲倒車讓前方車輛駛離時
    ，其原應注意汽車倒車時，應顯示倒車燈光或手勢後，謹慎
    緩慢後倒，並應注意其他車輛及行人，且其停車位置後方即
    為美村路與公益路口，隨時有人車通過路口，應更謹慎注意
    該處有無人車經過，而依當時當時之路面乾燥、無缺陷、無
    障礙物，天候晴、日光，顯無不能注意之情事，疏未注意公
    益路上之車輛往來情形，而未讓其他行駛之車輛先行，即貿
    然倒車。適乙○○騎乘車牌號碼DLZ－695號輕型機車，沿公
    益路行至該處，並因停等紅燈，而停在機車待轉區時，閃避
    不及，遭甲○○所駕駛正在倒車之上開自小客車撞擊，致人
    車倒地，乙○○因此受有左膝、左踝、左足擦挫傷之傷害。
二、案經乙○○訴請臺灣臺中地方法院檢察署檢察官偵查起訴。
    理    由
壹、證據能力方面
    按現行刑事訴訟法為保障被告之反對詰問權，排除具有虛偽
    危險性之傳聞證據，以求實體真實之發見，於該法第159條
    第1項明定被告以外之人於審判外之言詞或書面陳述，除法
    律有規定者外，不得作為證據。又被告以外之人於審判外之
    陳述，雖不符前4條之規定（即刑事訴訟法第159條之1至同
    條之1），而經當事人於審判程序同意作為證據，法院審酌
    該言詞陳述或書面陳述作成時之情況，認為適當者，亦得為
    證據；當事人、代理人或辯護人於法院調查證據時，知有第
    159條第1項不得為證據之情形，而未於言詞辯論終結前聲明
    異議者，視為有前項之同意，刑事訴訟法第159條之5定有明
    文。本件檢察官、被告並未就本院下列所引卷內其餘證據資
    料之證據能力有所爭執，且迄於言詞辯論終結前，均未主張
    有刑事訴訟法第159條第1項不得為證據之情形，是應認已同
    意下列所引用之卷內證據均得作為證據，且經本院審酌後，
    認無不適當之情形，應認均有證據能力。
貳、實體方面
一、上揭犯罪事實，業據被告甲○○坦承不諱，核與告訴人乙○
    ○指訴之情節相符，並有臺北市立群合醫院甲種診斷證明書
    1 紙、道路交通事故現場圖、道路交通事故調查報告表（一
    ）、（二）、道路交通事故補充資料表、交通事故談話紀錄
    表及現場照片等附卷可參。至被告雖辯稱：發生碰撞之位置
    應在該路口之行人穿越道上云云，惟此與告訴人於偵、審中
    所指訴之碰撞位置係在機車待轉區一節不符，此外，被告復
    無法提出其他證據方法供查證，故尚難採信。按汽車倒車時
    ，應顯示倒車燈光或手勢後，謹慎緩慢後倒，並應注意其他
    車輛及行人，道路交通安全規則第110條第2款定有明文。查
    被告駕駛上開小客車欲為倒車，自應注意上開安全規定，且
    依當時並無使之不能注意之情形，竟疏未注意及此，貿然倒
    車以致肇事，足認被告對本件車禍之發生顯有過失甚明。又
    告訴人因本件車禍，受有上述之傷害，是被告之過失與告訴
    人受傷之結果有相當因果關係。本案事證明確，被告上開過
    失傷害犯行洵堪認定。
二、論罪科刑
（一）被告所為，係犯刑法第284條第1項前段之過失傷害罪。
（二）按刑法第62條所謂未發覺之罪，係指有偵查犯罪職權之公
      務員，不知有犯罪事實，或雖知有犯罪事實，而不知犯罪
      人為何人者而言（最高法院80年度臺上字第2481號判決可
      資參照）。被告於上述時間、地點駕車肇事後，雖曾短暫
      下車查看，並扶起告訴人所騎乘之機車，但並未查看告訴
      人之傷勢，亦未停留現場等待處理，旋即逕自駕車離去，
      告訴人遂抄下被告之車號後，於翌日凌晨2時5分許前往警
      局報案，經警依車籍資料查出肇事者為被告後，通知被告
      ，被告方於97年11月9日21時30分許前往警局製作筆錄等
      情，業據告訴人指訴綦詳，核與證人即臺中市警察局第一
      分局交通分隊警員丁○○於本院結證情節相符，並為被告
      所不否認，並有告訴人及被告之談話紀錄表各1份、道路
      交通事故當事人登記聯單1張在卷可證，顯見被告到案前
      ，證人丁○○即已知悉本件車禍之發生，及肇事者為被告
      ，被告就本件車禍事故顯不符自首要件，從而卷附之道路
      交通事故肇事人自首情形紀錄表1紙並不足採為被告符合
      自首之證據，附此敘明。
（三）爰審酌被告並無前科，有臺灣高等法院被告前案紀錄表在
      卷可考，素行尚佳，此次違規倒車致肇事，其過失程度及
      對告訴人所生危害，及犯後雖坦承過失，並表示願意以新
      臺幣（下同）8萬5千元與告訴人和解，惟因與告訴人要求
      賠償之金額32萬7千2百11元差距過大，致未能與告訴人達
      成和解等一切情狀，量處如主文所示之刑，並諭知易科罰
      金之折算標準。
據上論斷，應依刑事訴訟法第284條之1、第299條第1項前段，刑
法第284第1項前段、第41條第1項前段，刑法施行法第1條之1，
判決如主文。
本案經檢察官丙○○到庭執行職務。
中    華    民    國    98    年    10    月    13    日
                    交通法庭  法  官  莊秋燕
以上正本證明與原本無異。
如不服本判決應於收受判決後10日內向本院提出上訴書狀，並應
敘述具體理由；其未敘述上訴理由者，應於上訴期間屆滿後20日
內向本院補提理由書（均須按他造當事人之人數附繕本）「切勿
逕送上級法院」。
                              書記官  楊賀傑
中    華    民    國    98    年    10    月    13    日
附錄論罪科刑法條：
中華民國刑法第284條
（過失傷害罪）
因過失傷害人者，處 6 月以下有期徒刑、拘役或 5 百元以下罰
金，致重傷者，處 1 年以下有期徒刑、拘役或 5 百元以下罰金
。
從事業務之人，因業務上之過失傷害人者，處 1 年以下有期徒
刑、拘役或 1 千元以下罰金，致重傷者，處 3 年以下有期徒刑
、拘役或 2 千元以下罰金。


司法院資訊處製作；財團法人民間司法改革基金會備份。
